【裁判字號】    97,訴,1056
【裁判日期】    980428
【裁判案由】    違反毒品危害防制條例等
【裁判全文】
臺灣屏東地方法院刑事判決              97年度訴字第1056號
公  訴  人  臺灣屏東地方法院檢察署檢察官
被      告  乙○○
                    現羈押於臺灣屏東看守所
上列被告因違反毒品危害防制條例等案件，經檢察官提起公訴（
97 年 度偵字第4506號）本院判決如下：
    主  文
乙○○施用第一級毒品，累犯，處有期徒刑拾月；又施用第二級
毒品，累犯，處有期徒刑捌月；又共同攜帶兇器竊盜，未遂，累
犯，處有期徒刑陸月。應執行有期徒刑壹年拾月。
    事  實
一、乙○○曾於民國92年間因施用毒品案件，經本院以92年度毒
    聲字第626 號裁定送勒戒處所觀察、勒戒後，因有繼續施用
    傾向，經本院以92年度毒聲字第759 號裁定強制戒治，再由
    本院以92年度毒聲字第1479號裁定停止強制戒治付保護管束
    ，保護管束期滿，經臺灣屏東地方法院檢察署檢察官於93年
    7 月8 日以93年度戒毒偵字第80號不起訴處分確定。其於94
    年間因再犯毒品案件，分別經本院以94年度訴字第463 號判
    決、臺灣高等法院高雄分院94年度上訴字第1310號判決分別
    判處有期徒刑6 月、1 年，又於95年間再因觸犯毒品案件，
    經臺灣板橋地方法院以95年度訴字第2477號判決判處有期徒
    刑8 月，上開3 罪嗣經臺灣板橋地方法院以96年度聲減字第
    1360號裁定，減刑為3 月、6 月及8月 ，應執行有期徒刑8
    月，上開3 罪接續執行，於96年9 月11日因縮短刑期假釋付
    保護管束出監，96年10月20日保護管束期滿未經撤銷假釋執
    行完畢。
二、詎乙○○竟不知悔改，明知海洛因、甲基安非他命業經行政
    院公告列為毒品危害防制條例第2 條第2 項第1 款、第2款
    之第一級、第二級毒品，不得施用、持有，復基於施用第一
    級毒品、第二級毒品之各別犯意，於97年5 月17日上午11時
    許，在屏東縣屏東市○○○○路旁，以將微量之海洛因摻入
    香菸，再點燃香菸吸取其煙氣之方式，施用海洛因一次；於
    97 年5月17日14時至15時許，以將適量之甲基安非他命放入
    玻璃吸食器內，並點火燃燒使之產生煙霧，再吸取其煙氣之
    方式，施用甲基安非他命一次。為警於97年5 月19日上午12
    時30分許，在屏東市○○路與仁愛路口見其形跡可疑，趨前
    盤查且經其同意採集尿液送請鑑驗結果，俱呈嗎啡、甲基安
    非他命陽性反應，而查悉上情。
三、乙○○前因行經位於屏東市○○○段1 小段50-10 地號國有
    財產局經管之舊酒廠，得知上開酒廠已無人管理，竟與其堂
    弟甲○○（另結）基於意圖為自己不法所有之犯意聯絡，先
    由乙○○向不知情之友人丙○○借得乙炔切割器1 組（含氧
    氣、乙炔鋼瓶各1 支）、曾金宏借得鋁梯1 支，於97年7 月
    6 日9 時許，乙○○攜帶上開鋁梯及客觀上具有危險性，足
    以危害人之生命、身體及安全，可作為兇器之乙炔切割器與
    甲○○分騎機車至上開舊酒廠，乙○○著手以乙炔為工具切
    割，甲○○於一旁協助，正竊取上開酒廠電梯內之工字鐵之
    際，經警方於同日11時20分許，巡邏經該處而當場查獲而未
    遂其犯行，並扣得鋁梯1 支、乙炔切割器1 組（含氧氣、乙
    炔鋼瓶各1 支）、已切割之長488 公分、寬12公分之工字鐵
    一段，始查悉上情。
四、案經屏東縣政府警察局屏東分局報告臺灣屏東地方法院檢察
    署檢察官偵查起訴。
    理  由
壹、證據之證據能力：
    按被告以外之人於審判外之陳述雖不符刑事訴訟法第159 條
    之1 至之4 等4 條之規定，惟經當事人於審判程序同意作為
    證據，法院審酌該言詞陳述或書面陳述作成時之情況，認為
    適當者，亦得為證據；又當事人、代理人或辯護人於法院調
    查證據時，知有刑事訴訟法第159 條第1 項不得為證據之情
    形，而未於言詞辯論終結前聲明異議者，視為有前項之同意
    ，刑事訴訟法第159 條之5 定有明文。該規定之立法意旨在
    於傳聞證據未經當事人之反對詰問予以核實前，原則上應予
    排除。惟若當事人已放棄反對詰問權，並於審判程式中表明
    同意該等傳聞證據可作為證據；或於言詞辯論終結前未聲明
    異議，則基於尊重當事人對傳聞證據之處分權，及證據資料
    愈豐富，愈有助於真實發見，及強化言詞辯論主義，使訴訟
    程式得以順暢進行之理念，上開傳聞證據亦均具有證據能力
    。本件被告乙○○對於證人即乙炔所有人丙○○、證人即國
    有財產局屏東分處之代理人丁○○於警詢之陳述（參屏警刑
    分字第00970016619 號卷〈下稱C 〉卷第16至20頁、96年度
    偵字〈下稱D 卷〉第25至27頁）及共同被告甲○○於警詢、
    偵訊所為之陳述（參C 卷第13至15頁、D 卷第7 頁），未於
    言詞辯論終結前聲明異議，法院審酌上開卷內筆錄作成時，
    並無不當取供之情形，認為以之作為本案之證據亦屬適當，
    故依法具有證據能力。
貳、實體部分
一、上開施用毒品犯行部分，業經被告乙○○於本院審理時坦承
    不諱，復有採尿同意書1 紙、照片2 張在卷可稽（參屏警分
    偵字第00970016382 號卷〈下稱A 卷〉第9 頁、第13頁），
    而被告於97年5 月19日為警查獲後所排放之尿液經採樣送請
    鑑驗，以酵素免疫分析法檢驗及氣相層析質譜儀法確認檢驗
    結果，於嗎啡及甲基安非他命均呈陽性反應，有屏東縣政府
    警察局屏東分局偵辦毒品條例案尿液受檢人真實姓名對照表
    及臺灣檢驗科技股份有限公司97年6 月9 日出具報告編號KＺ
    000000000000號之濫用藥物尿液檢驗報告各1 份附卷足稽（
    參A 卷第10頁、第12頁），足認被告乙○○上開任意性自白
    ，確與客觀事實相符，堪予採認；又共同竊盜犯行部分，亦
    據被告乙○○於本院審理時供認不諱，核與證人丁○○於警
    詢指訴之工字鐵遭竊取、證人丙○○分別於警詢及本院審理
    時證述被告乙○○借用乙炔1 組及證人即信光氧氣行員工陳
    國華於審理時證述該組氧氣曾用盡而更換等情大致相符（參
    C 卷第25至27頁、第16至20頁、本院卷第88至90頁、第114
    至116 頁），復有調查報告、搜索扣押筆錄、扣押物品目錄
    表、贓物認領保管單各1 份及現場照片4 張（參C 卷第23至
    25 頁 、D 卷第27頁、C 卷第27至28頁）、扣案之鋁梯1 支
    、乙炔切割器1 組（含氧氣、乙炔鋼瓶各1 支）、已切割之
    長488 公分、寬12公分之工字鐵一段，在案可憑，堪認被告
    乙○○上開任意性自白與客觀事實相符，足以採信。是本件
    事證以臻明確，被告乙○○犯行洵堪認定，應依法論科。
二、按海洛因、甲基安非他命分屬毒品危害防制條例第2 條第2
    項第1 款、第2 款所指之第一級、第二級毒品，核被告乙○○就事實欄二所為，係犯毒品危害防制條例第10條第1 項之
    施用第一級毒品罪及同法條第2 項之施用第二級毒品罪。被
    告施用前後持有第一級毒品及第二級毒品之低度行為，分別
    為其施用第一級毒品與第二級毒品之高度行為所吸收，均不
    另論罪。次按刑法第321 條第1 項第3 款所稱「攜帶兇器」
    ，係指行為人攜帶兇器有行兇之可能，客觀上具有危險性，
    至其主觀上有無持以行兇或反抗之意思，尚非所問；且上開
    所謂之「攜帶兇器」，只須行竊時攜帶具有危險性之物為已
    足，並不以將該兇器自他地攜往行竊地為必要，亦即不論其
    係於未行竊前即攜帶持有或在竊盜現場臨時拾取持用，亦不
    問該兇器為何人所有均屬之。查本件被告乙○○為竊盜犯行
    所攜帶之乙炔切割器係以高溫火焰切割質地堅硬之物品，足
    以對人之生命、身體及安全構成威脅，具有危險性，可認定
    為兇器，是核被告乙○○就事實欄三部分，係犯刑法第321
    條第2 項、第1 項第3 款攜帶兇器竊盜未遂罪，被告乙○○
    與共同被告甲○○2 人有犯意聯絡及行為分擔，均為共同正
    犯，又被告乙○○已著手竊取上開酒廠內之工字鐵，尚未及
    置於自己實力支配下，即為巡邏之員警發現，而當場逮捕致
    犯行不遂，為未遂犯，應依刑法第25條第2 項減輕其刑。檢
    察官認此部分係犯刑法第321 條第1 項第3 款之攜帶兇器竊
    盜既遂罪，尚有未洽，另既遂犯、未遂犯因均適用相同之法
    條，自不發生應依刑事訴訟法第300 條變更起訴法條之問題
    （最高法院96年度台上字第6743號判決意旨可資參照）。被
    告所犯前開3 罪間，犯意各別，罪名、行為且互殊，應予分
    論併罰。被告乙○○有如前揭犯罪事實欄所述之經有期徒刑
    宣告及執行完畢之情形，有臺灣高等法院被告前案紀錄表、
    臺灣屏東地方法院檢察署前案資料表各1 份附卷可稽，其於
    有期徒刑執行完畢後5 年以內，故意再犯如附表所示之各為
    有期徒刑以上之罪，均構成累犯，咸應依刑法第47條第1項
    規定加重其刑。爰審酌被告前已因施用毒品犯行經觀察勒戒
    ，竟仍故態復萌，復行施用毒品不輟，無視於毒品對於自身
    健康之戕害及國家對於杜絕毒品犯罪之禁令，且正值青年，
    身體健全，卻不思正當努力工作營生，隨意竊取他人物品，
    欠缺對他人財產權之尊重，又有等多項犯罪前科，有上開前
    案紀錄表可憑，顯見素行不良；惟衡酌施用毒品係屬自戕行
    為，被告犯罪手段尚屬平和，亦未因此而危害他人，所生損
    害尚非鉅大，且被告於犯後於本院審理時坦承犯行，尚見悔
    意之犯罪後態度，另施用毒品者均有相當程度之成癮性及心
    理依賴，其犯罪心態與一般刑事犯罪之本質並不相同，應側
    重適當之醫學治療及心理矯治為宜，及其行竊手段平和，且
    被害人已領回失竊之財物，所竊財物價值尚非甚高等一切情
    狀，量處如主文所示之刑，以示懲儆。另被告乙○○所持乙
    炔切割器1 組及鋁梯1 支，雖係供被告2 人竊盜犯行所用，
    惟非被告2 人所有，亦非屬違禁物，爰不諭知沒收，附此敘
    明。
據上論斷，應依刑事訴訟法第第299 條第1 項前段，毒品危害防
制條例第10條第1 項、第2 項，刑法第11條前段、第28條、第32
1 條第1 項第3 款、第2 項、第25條第2 項、第47條第1 項、第
51 條 第5 款，判決如主文。
本案經檢察官潘國威到庭執行職務
中    華    民    國    98    年    4     月    28    日
                  刑事第三庭  審判長法  官  吳永宋
                                    法  官  李珮妤
                                    法  官  陳怡先
以上正本證明與原本無異。
如不服本判決應於收受判決後10日內向本院提出上訴書狀，並應
敘述具體理由；其未敘述上訴理由者，應於上訴期間屆滿後20日
內向本院補提理由書（均須按他造當事人之人數附繕本）「切勿
逕送上級法院」。
中    華    民    國    98    年    4     月    28    日
                                    書記官  張婉郁
附錄本案論罪科刑法條：
毒品危害防制條例第10條
施用第一級毒品者，處 6 月以上 5 年以下有期徒刑。
施用第二級毒品者，處 3 年以下有期徒刑。
刑法第321條第1項第3款
犯竊盜罪而有左列情形之一者，處六月以上、五年以下有期徒刑
：
一、於夜間侵入住宅或有人居住之建築物、船艦或隱匿其內而犯
    之者。
二、毀越門扇、牆垣或其他安全設備而犯之者。
三、攜帶兇器而犯之者。
四、結夥三人以上而犯之者。
五、乘火災、水災或其他災害之際而犯之者。
六、在車站或埠頭而犯之者。
前項之未遂犯罰之。


司法院資訊處製作；財團法人民間司法改革基金會備份。
